Inventaris van het archief van de Bouwdienst Rijkswaterstaat: Renovatie Oranjesluizen te Amsterdam, 1993-2005
Nationaal Archief, Den Haag
Bouwdienst Rijkswaterstaat: Renovatie Oranjesluizen te Amsterdam
Bouwdienst Rijkswaterstaat Oranjesluizen
1993-2005
W5
1.20 meter; 85 inventarisnummers.
Normale geschreven, getypte en gedrukte documenten, geen bijzondere handschriften.
Nationaal Archief, Den Haag
Bouwdienst Rijkswaterstaat / Renovatie Oranjesluizen te Amsterdam, 1993-2005
Het archief bevat stukken betreffende het project renovatie Oranjesluizen rondom de projectstart, de voor- en ontwerpfase, de contractuitwerking en -beheersing en stukken betreffende de financiële verantwoording van het project.
Archiefvorming
Geschiedenis van de archiefvormer
Het grootste deel van het sluizencomplex de Oranjesluizen te Amsterdam dateert uit 1872. De bouw daarvan maakte deel uit van het Noordzeekanaal, dat in de periode van 1865 tot 1883 werd gegraven. In de jaren zeventig van de vorige eeuw bleek de capaciteit onvoldoende en zelfs een hinderpaal voor de verdere groei van de Amsterdamse haven. Vanwege het drukke verkeer werd het noodzakelijke onderhoud tot een minimum beperkt. Toen er echter in 1995 een nieuwe sluis werd geopend, betekende dit een aanzienlijke uitbreiding van de capaciteit. Hierop volgend kon een grondige renovatie van het complex worden uitgewerkt. De hele fundering van de Oranjesluizen is vernieuwd, door het aanbrengen van 360 holle stalen palen van elk twintig meter lang. Ook de sluisdeuren werden voorzien van een modern hydraulisch mechaniek dat in tegenstelling tot het oude systeem geheel in de sluiswand is verzonken. De nieuwe deuren zijn bovendien dubbelkerend gemaakt. Dit leverde een besparing op in het onderhoud en extra ruimte in de kolken. De gemetselde muren van de sluiskolken werden afgebroken tot op de waterspiegel en vervangen door holle kokerelementen. Over de gehele lengte hebben de vernieuwde kolken een hoogte van 2.50 meter boven NAP gekregen.
Publicaties
Daniël, R.A. en Peters, D.J. 'Sluisdeuren op maat: traditioneel of innovatief: tweede sluis, Lith en renovatie Oranjesluizen, Amsterdam Schellingwoude', Bouwen met staal, nr. 151, 1999, pag. 30-37.
Daniël, R.A. en Willems, M.H.M., 'Conservering: aandacht blijft geboden: tweede sluis, Lith en renovatie Oranjesluizen, Amsterdam-Schellingwoude', Bouwen met staal, nr. 151, 1999, pag. 40-43.
Heurck, J. van, 'Nieuwe sluisdeuren glijden straks op dun laagje water: Oranjesluizen Amsterdam krijgen grote technische opknapbeurt'. Land en water, Jaargang 30, nummer juli/augustus 1990, pag. 75-79.
Ministerie van Verkeer en Waterstaat, afdeling Voorlichting, 100 jaar Oranjesluizen, 1972.
Ministerie van Verkeer en Waterstaat, De toekomst van de Oranjesluizen: projectnota, 1984.
Ministerie van Verkeer en Waterstaat, Een tweede jeugd voor de Oranjesluizen: de renovatie van het Amsterdamse Oranjesluizencomplex (1997-2000), 1997.
Raad van de Waterstaat, De toekomst van de Oranjesluizen: advies, 1986.
Tol, R.A.G. van, 'Gedragen door water: hydrostatische lagers Nieuwe Oranjesluis', Land en water, Jaargang 32, nr. 5, 1992, pag. 58-59, 61, 63.
Geschiedenis van het archiefbeheer
Het archief dat voor bewerking in aanmerking kwam is gevormd door de Bouwdienst van Rijkswaterstaat en is ontstaan in de periode 1993-2005. Het archief was grotendeels ondergebracht in gebouw Westraven te Utrecht. Het ging in totaal om ongeveer 17,5 meter te bewerken archief.
Het archief is na selectie en beschrijving in 2005 aan het Nationaal Archief overgedragen.
Overbrenging van een overheidsarchief
Inhoud en structuur van het archief
2.16
Inhoud
De inhoud van het archief bestaat uit projectplannen, programma's van eisen, (ontwerp)nota's, (ontwerp)tekeningen, notities, rapportages, briefwisselingen, beslisdocumenten, opdrachten, contractformulieren, overeenkomsten, processen-verbaal, gunningsdocumenten, protocollen, bouwverslagen en documentatie.
Selectie en vernietiging
Tijdens de bewerking op het kantoor van Bruil Archief Advisering zijn de archiefstukken, die volgens de "Selectielijst neerslag handelingen op het beleidsterrein Waterstaat over de periode (1911) 1945-2001" voor vernietiging in aanmerking komen, verwijderd uit het archief.
Ordening van het archief
Het totale archiefbestand is geordend volgens het proces van projectmatig werken.
Het archief is zoveel mogelijk opgebouwd volgens de hieronder aangeduide fasering:
oriëntatiefase (prospectdossier)
definitiefase (programma van eisen) (tijdens het hele traject bijgesteld)
voorontwerpfase
ontwerpfase
voorbereidingsfase (bestek en inkoopstrategie)
uitvoeringsfase
nazorgfase.
Aanwijzingen voor de gebruiker
Openbaarheidsbeperkingen
Volledig openbaar.
Materiële beperkingen
Aanvraaginstructie
Openbare archiefstukken kunnen online worden aangevraagd en gereserveerd. U kunt dit ook via de terminals in de studiezaal van het Nationaal Archief doen. Om te kunnen reserveren dient u de volgende stappen te volgen:
U maakt een profiel aan op www.gahetna.nl, en logt vervolgens in
Via de archiefinventaris (alleen de beschrijvingen met rode nummers) selecteert u het gewenste archiefstuk door op de knop 'Reserveren' te klikken
In het volgende scherm geeft u aan op welke dag u het archiefstuk wilt inzien
Indien u zich bevindt in de studiezaal en een tafelnummer heeft ontvangen kunt u dit nummer vermelden. Als u geen tafelnummer heeft kunt u tafelnummer 777 laten staan
Vervolgens bevestigt u uw reservering door deze te versturen.
Verwant materiaal
Beschikbaarheid van kopieën
Verwante archieven
Dienstkring Noordzeekanaal, Rijkswaterstaat Directie Noord Holland. Dit archief bevindt zich bij de Dienstkring IJmuiden.
Beschrijving van de series en archiefbestanddelen
- Projectstart, voor- en ontwerpfase, I.
  - Stukken betreffende de opdracht en de start van het project renovatie bestaand complex Oranjesluizen., 1993-1997; 1-10; 10 omslagen
    - Projectopdracht: beslisdocument initiatieffase; renovatie bestaand complex Oranjesluizen, 1993, 1
    - Notitie 'Oranjesluizen een afweging omtrent renovatie dan wel nieuwbouw', 1993, 2
    - Beslisdocument definitiefase, 1993, 3
    - Programma van eisen van januari 1994, 1994, 4
    - Voorontwerp renovatie bestaand complex Oranjesluizen, 1995, 5
    - Programma van eisen van juli 1995, 1995, 6
    - Beslisdocument voorontwerpfase, 1995, 7
    - Risico-analyse, 1995, 8
    - Voorontwerpnota technische werking en bedrijfsvoering elektrische installatie c.a., 1995, 9
    - Beslisdocument voorbereidingsfase, 1997, 10
  - Stukken betreffende de inkoop van ingenieursdiensten., 1994-1995; 11-18; 8 omslagen
    - Leidraad presentatie ten behoeve van de dienstverlening renovatie Oranjesluizen, 1994, 11
    - Aankondiging van het Ministerie van Verkeer en Waterstaat betreffende de niet openbare procedure voor het bestek Bouwdienst Natte Infrastructuur (BND)-2261, 1994, 12
    - Selectie ingenieursbureau's, overzicht, criteria, selectiematrix, 1994, 13
    - Inkoopplan ingenieursdiensten, 1995, 14
    - Aanbiedingsbiljet en aanbiedingsstaat in eensluidend afschrift, oorspronkelijk door de ingenieursbureaus Haskoning B.V. en BVN B.V. getekend op 7 maart 1995, 1995, 15
    - Beslisdocument gunningsvoorstel, opgemaakt en getekend door de projectleider op 24 maart 1995, 1995, 16
    - Opdrachtbrief van de Bouwdienst Rijkswaterstaat aan de Bureaucombinatie Haskoning B.V. en BVN B.V. tot het verrichten van ingenieursdiensten ten behoeve van de renovatie van de Oranjesluizen van 4 april 1995, in eensluidend Afschrift. 1995, 17
    - Proces-verbaal van opdrachtverlening, aanbesteding met voorafgaande selectie, getekend door de projectleider op 15 mei 1995, 1995, 18
  - Stukken betreffende het contract van de Bouwdienst Rijkswaterstaat met de Bureaucombinatie Haskoning / BVN Raadgevend Ingenieursbureau., 1995; 19-21; 3 omslagen
    - BDN-2261 'Ingenieursdiensten renovatie Oranjesluizen te Amsterdam' van 23 januari 1995, 1995, 19
    - Nota van inlichtingen van 28 februari 1995, met gewijzigde bijlagenlijst in eensluidend afschrift. 1995, 20
    - Plan van aanpak renovatie Oranjesluizen Amsterdam, opgemaakt door de Bureaucombinatie Haskoning / BVN Raadgevend Ingenieursbureau, 1995, 21
  - Stukken betreffende de opdracht aan en contractvorming met de aannemer van het project renovatie Oranjesluizen., 1996; 22-31; 10 omslagen
    - Inkoopplan ten behoeve van het project renovatie Oranjesluizen, 1996, 22
    - Aankondiging van het Ministerie van Verkeer en Waterstaat betreffende de niet openbare procedure voor bestek BDN-2626, 1996, 23
    - Leidraad presentatie ten behoeve van de selectie van het bestek BDN-2626, 1996, 24
    - Proces-verbaal van aanbesteding met voorafgaande selectie door de projectleider, getekend op 4 juni 1996, 1996, 25
    - Selectie gegadigden voor bestek BDN-2626, 1996, 26
    - Gunningsvoorstel bestek BDN-2626, 1996, 27
    - Opdrachtbrief van de Bouwdienst Rijkswaterstaat aan de Hollandsche Beton- en Waterbouw B.V. van 18 juli 1996, alsmede de antwoordbrief van de Hollandsche Beton- en Waterbouw B.V. van 24 juli 1996, 1996, 28
    - Proces-verbaal van opdrachtverlening, aanbesteding met voorafgaande selectie, getekend door de projectleider op 1 oktober 1996, 1996, 29
    - Gewijzigde inschrijfstaat behorende bij bestek BDN-2626, 1996, 30
    - Overeenkomst tot uitvoering van en wijziging van bestek BDN-2626A, voor het renoveren van de historische Oranjesluizen te Schellingwoude en het uitvoeren van bijkomende werken op het sluizencomplex in de gemeente Amsterdam, getekend door contractanten op 29 oktober 1996 en 2 december 1996, 1996, 31
  - Stukken betreffende het contract van de Bouwdienst Rijkswaterstaat met de Hollandsche Beton- en Waterbouw B.V. terzake de uitvoering van bestek nummer BDN-2626, getekend door contractanten op 29 oktober 1996., 32-49; 15 omslagen en 3 pakken
    - Bestek en voorwaarden voor het renoveren van de Oranjesluizen te Amsterdam, 1996, 32; 1 pak
    - Bijlagen behorend bij bestek BDN-2626, 1996:, 33-41
      - Bijlage A, sluisdeuren en taatskuipen, 33
      - Bijlage B, bewegingswerken, 34
      - Bijlage C, elektrotechnische installaties, 35; 1 pak
      - Bijlage D, bouwkundige werken, 36
      - Bijlage E, van toepassing zijnde produktspecificatietekeningen, 37
      - Bijlage E7, materialenlijsten van de elektrotechnische installaties van de nieuwe Oranjesluizen, 38; 1 pak
      - Bijlage F, veiligheids- en gezondheidsplan, 39
      - Toelichting bij alternatief 10, 40
      - Drie tekeningen, overzichten wand A, B en E, 41
    - Nota's van inlichtingen, 1996:, 42-49
      - 1e nota van inlichtingen met 5 bijlagen, 42
      - Bijlagen bij 1e nota van inlichtingen:, 43-47
        - Bijlage A, sluisdeuren en taatskuipen, 43
        - Bijlage B, bewegingswerken, 44
        - Bijlage C, elektrotechnische installaties, 45
        - Bijlage D, bouwkundige werken, 46
        - Bijlage E, van toepassing zijnde produktspecificatietekeningen, 47
      - 2e nota van inlichtingen, 48
      - 3e nota van inlichtingen, 49
- Contractuitwerking en -beheersing, II.
  - Voortgangsrapportages vanaf het 2e kwartaal 1996 tot het 4e kwartaal 2000, opgemaakt door de Bouwdienst van Rijkswaterstaat., 1996-2000; 50; 1 pak
  - Verslagen van de bouwvergaderingen nummers 1 tot 33, augustus 1996 tot juni 2000, van de Bouwdienst met de Bureaucombinatie Haskoning / BVN Raadgevend Ingenieursbureau en de Hollandsche Beton- en Waterbouw., 1996-2000; 51; 1 pak
  - Stukken van de Bureaucombinatie Haskoning / BVN Raadgevend Ingenieursbureau betreffende het ontwerp renovatie Oranjesluizen., 1995-2001; 52-71; 20 omslagen
    - Deuren schutsluizen, ontwerpberekeningen negatief keren, 1995, 52
    - Constructieberekeningen palenfundering aanvaarbescherming Sluishoofd, 1995, 53
    - Deuren en schutsluizen: berekeningen definitief ontwerp, 1995, 54
    - Definitief ontwerp werktuigbouwkundige installaties, 1995, 55
    - Elektrische installatie: aanvullend inspectieplan, inspectienota en inspectierapport, 1995, 56
    - Bodembescherming, 1995, 57
    - Aanvaarbeschermingen toeleidingswerken, 1995, 58
    - Ontwerpnota; definitief ontwerp: civiele techniek, bouwkunde en werktuigbouwkundige installaties; voorontwerp: elektrische installaties, 1996, 59
    - Berekeningsnota bestekfase, 1996, 60
    - Taatskuip, berekening definitief ontwerp, 1996, 61
    - Deuren schutsluizen, berekening draaipunten, 1996, 62
    - Renovatie paalfundering, berekeningsnota, 1996, 63
    - Deuren schutsluizen, berekening definitief ontwerp deur middensluis, 1996, 64
    - Deuren schutsluizen, berekening definitief ontwerp deur noorder- en zuidersluis, 1996, 65
    - Schutsluizen, dimensionering nivelleerschuiven, 1996, 66
    - Deuren schutsluizen, vermoeiingsberekening bovendraaipunten, 1996, 67
    - Taatskuip, berekening definitief ontwerp, 1998, 68
    - Hergebruik spanten voormalig gemaal Schellingwoude, 1998, 69
    - Berekening boutverbinding bovendraaipunt Middensluis Binnen IJ, 1998, 70
    - Aangepaste ontwerpnota: definitief ontwerp civiele techniek, bouwkunde en werktuigbouwkundige installaties; voorontwerp elektrische installaties, 2001, 71
  - Contractmutatieformulieren, stukken betreffende meer- en minderwerk gedurende de uitvoering van het project., 1995-2003; 72-76; 1 omslag en 4 pakken
    - Contractmutatieformulieren inzake de overeenkomst met de Bureaucombinatie Haskoning / BVN Raadgevend Ingenieursbureau, nummers 1 t/m 21, 1995-2002, 72; 1 omslag
    - Contractmutatieformulieren inzake de overeenkomst met de Hollandsche Beton- en Waterbouw. 1996-2003, 73-76
      - nummers 1 t/m 75, 1996-1998, 73
      - nummers 76 t/m 125, 1998-1999, 74
      - nummers 126 t/m 150, 1999-2000, 75
      - nummers 151 t/m 196, 2000-2003, 76
- Financiële verantwoording, III.
  - Diverse tussen de Directie Noord-Holland van Rijkswaterstaat als opdrachtgever en de Bouwdienst Rijkswaterstaat als opdrachtnemer ondertekende protocollen en afwijkingsrapporten., 1995-2005; 77-81; 5 omslagen
    - Protocol overdracht van financiën, 1995, 77
    - Startprotocol, 1997, 78
    - Acht wijzigingsprotocollen, 1998-2003, 79
    - Slotprotocol (komt nog), 2005, 80
    - Afwijkingsrapporten nummers 1 tot 12 betreffende financiële consequenties van tijdens de uitvoering van het project geconstateerde afwijkingen van het bestek BDN-2626, 1997-2002, 81
      De nummers 4 en 10 zijn niet opgemaakt.
  - Stukken betreffende de eindafrekening met de aannemer., 2003-2005; 82-84; 3 omslagen
    - Voorlopige eindafrekening van de leveringen en werkzaamheden, op 27 maart 2003 ondertekend door de Hollandse Beton Groep Civiel (rechtsopvolger van de Hollandsche Beton- en Waterbouw) en de Staat der Nederlanden, voor deze de Bouwdienst Rijkswaterstaat, 2003, 82
    - Vaststellingsovereenkomst waarin de minnelijke schikking en finale kwijting van de wederzijdse vorderingen, op 10 en 15 december 2004 ondertekend door de Hollandse Beton Groep Civiel en de Staat der Nederlanden, voor deze de Bouwdienst Rijkswaterstaat, 2004, 83
    - Staat van afrekening van de leveringen en werkzaamheden, op 7 en 11 februari 2005 ondertekend door de Hollandse Beton- en Waterbouw en de Staat der Nederlanden, voor deze de Bouwdienst Rijkswaterstaat, 2005, 84
- Documentatie, IV.
  - Rapport Stoomwatermolen bij Schellingwoude, bouwhistorisch onderzoek en waardestelling., 1905; 85; 1 omslag